# 购买少数股权产生资本公积可以全部拿来分红吗？

提问人：mystyle14 时间：2013-04-24 17:59:08
案例，A公司持有B公司80%股权，形成控制，现在A公司发行股份购买B公司剩下30%股权，假设发行 1000 万股，公允价值为 10000万。B公司从A公司控制后可持续计算的公允价值为 6000 万（30%股权对应部分）。不考虑其他因素 A公司个别表： 借：长投10000 贷：股本 1000 贷：资本公积 9000 合并报表按准则应该冲回资本公积 4000 万 借：资本公积 4000 万 贷：长期股权投资 4000 问题： 如果A公司资本公积转增股本，不考虑留存25%问题，可转增的限额是多少，是母公司的 9000 万，还是合并抵消后的 5000 万？ 如果是 9000 万，那么分红后的合并抵消也要重新做？重新抵消？ 若果是 5000 万，那么从独立法人A公司来讲，好像股本溢价就是实实在在地 9000 万，那 4000 万为什么不能来分红呢？

回答人：chenyiwei
以资本公积转增资本是法人行为，可转增股本的资本公积金额以个别报表中所显示的“资本公积——股本溢价”的余额为限，不受转增后留存金额不少于转增前注册资本 25 ％的限制。 上述转增后，合并报表层面的抵销分录编制不影响，仍然延续当初购买少数股权时在合并报表层面冲减 4000 万资本公积的调整。合并报表层面的股东权益明细项目没有法律上的意义，即使资本公积在合并报表层面出现负数余额，问题也不大。

提问人：mystyle14 时间：2013-04-26 14:45:55
回复 chenyiwei 的帖子
资本公积转增不受25%的限制?刚刚查询了一下资料，从公司法来看，好像确实是这样，公司法规定是法定公积金，应该不包括资本溢价。
但是《公司注册资本等级管理规定》第十九条第五点规定：以资本公积、盈余公积和未分配利润转增注册资本及实收资本的，应当说明转增数额、公司实施转增的基准日期、财务报表的调整情况、留存的该项公积金不少于转增前公司注册资本的百分之二十五、转增前后财务报表相关科目的实际情况、转增后股东的出资额； 这个貌似跟公司法规定有点出入！！

回答人：chenyiwei
这个问题在本版面上曾经讨论过多次。从公司法规定出发，资本公积转增不受此限制。但实务中有不少工商部门的工作人员概念不清，导致实际操作中障碍不少。